src/fst/morphology/stems/adjectives.lexc
LEXICON adjectives
Усть-Лӧкчимскӧй+A:Усть-Лӧкчимск A_PROP_O2J ;
асвӧлятӧм+A:асвӧлятӧм A_тӧм ;
ассирийскӧй+A:ассирийск A_RU_O2J ;
асторъя+A:асторъя A_я ;
асыввожса+A:асыввожса A_TOPO_са ;
баффинӧвӧй+A:баффинӧв A_PROP_O2J ;
беддя+A:беддя A_а ;
безрадостнӧй+A:безрадостн A_RU_NO2J ;
битӧм+A:битӧм A_IS_TOM "tuleton" ;
бойдырся+A:бойдырся A_ся ;
бокыса+A:бокыса A_ "ulkomainen" ;
болльӧсь+A:болльӧсь A_ӧсь ;
брезентовӧй+A:брезентов A_RU_O2J ;
брӧвъя+A:брӧвъя A_я ;
будапештса+A:будапештса A_TOPO_са ;
буждӧмскӧй+A:буждӧмск A_PROP_O2J ;
бужӧдсайса+A:бужӧдсайса A_са ;
бырӧдӧсь+A:бырӧдӧсь A_ӧсь ;
важӧнджыкся+A:важӧнджыкся A_ся ;
валегипӧла+A:валегипӧла A_а ;
валикъяса+A:валикъяса A_PL_а ;
валъя+A:валъя A_я ;
вежъеджыд+Use/SpellNoSugg+A:вежъеджыд A_ ;
везтӧм+A:везтӧм A_тӧм ;
везӧсь+A:везӧсь A_ӧсь ;
веккежся+A:веккежся A_ся ;
верхолузьеса+A:верхолузьеса A_TOPO_са ;
веськыдкывъя+A:веськыдкывъя A_я ;
видзводзвывса+A:видзводзвывса A_са ;
визув+A:визу A_PARAGOGIC_V/L "vilkas" ;
винёв+A:винё A_PARAGOGIC_V/L ;
вичмӧдлӧй+A:вичмӧдл A_RU_O2J ;
внеинституциальнӧй+A:внеинституциальн A_RU_NO2J ;
воджынся+A:воджынся A_ся ;
войтырса+A:войтыр»са A_ ;
войчӧжся+A:войчӧжся A_ся ;
войя+A:войя A_а ;
вороптӧм+A:вороптӧм A_IS_TOM "kädensijaton" ;
вочакывтӧм+A:вочакывтӧм A_тӧм ;
воясчӧжся+A:воясчӧжся A_ся ;
вурунӧсь+A:вурунӧсь A_ӧсь ;
вылысвидзьюса+A:вылысвидзьюса A_TOPO_са ;
выпушкаяса+A:выпушкаяса A_PL_а ;
вышкадінса+A:вышкадінса A_са ;
вӧзнесенскӧй+A:вӧзнесенск A_PROP_O2J ;
вӧрвыла+A:вӧрвыла A_а ;
вӧркутинскӧй+A:вӧркутинск A_PROP_O2J ;
гарчикыля+A:гарчикыля A_ ;
гебтӧм+A:гебтӧм A_тӧм ;
гезъя+A:гезъя A_я ;
геолого-поискӧвӧй+A:геолого-поискӧв A_RU_O2J ;
гибриднӧй+A:гибридн A_RU_NO2J ;
горттӧм-позтӧм+A:горттӧм-позтӧм A_IS_TOM ;
грузияса+A:грузияса A_TOPO_са ;
гудінса+A:гудінса A_са ;
гымньӧвйӧсь+A:гымньӧвйӧсь A_ӧсь ;
гӧрда-еджыда+A:гӧрда-еджыда A_ "punavalkoinen" ;
дасбока+A:дасбока A_а ;
двинскӧй+A:двинск A_RU_O2J ;
дженьыдъя+A:дженьыдъя A_я ;
дипломводзвывса+A:дипломводзвывса A_са ;
добрачнӧй+A:добрачн A_RU_NO2J ;
додьбӧрся+A:додьбӧрся A_ся ;
дука+A:дука A_ ;
дультӧм+A:дультӧм A_тӧм ;
дышлӧвӧй+A:дышлӧв A_RU_O2J ;
дӧрапасторъяса+A:дӧрапасторъяса A_PL_а ;
евангелльӧногса+A:евангелльӧногса A_а ;
еджыдъюса+A:еджыдъюса A_TOPO_са ;
задъя+A:задъя A_я ;
зинзӧвӧй+A:зинзӧв A_PROP_O2J ;
злачнӧй+A:злачн A_RU_NO2J ;
змейӧсь+A:змейӧсь A_ӧсь ;
зумыд+A:зумыд A_ "pysyvä" ;
изваильса+A:изваильса A_TOPO_са ;
известковӧй+A:известков A_RU_O2J ;
изъянтӧм+A:изъянтӧм A_IS_TOM ;
историядырся+A:историядырся A_ся ;
ичӧтиктӧръяса+A:ичӧтиктӧръяса A_PL_а ;
йитӧдантӧм+A:йитӧдантӧм A_тӧм ;
йошкар-оласа+A:йошкар-оласа A_TOPO_са ;
йӧзпӧвстса+A:йӧзпӧвстса A_са ;
йӧйтыра+A:йӧйтыра A_а ;
йӧнгӧсь+A:йӧнгӧсь A_ӧсь ;
карстовӧй+A:карстов A_RU_O2J ;
катлӧс+A:катлӧс A_ ;
келейса+A:келейса A_TOPO_са ;
кильчӧпомса+A:кильчӧпомса A_са ;
киронӧй+A:кирон A_RU_NO2J ;
ковтыстӧм+A:ковтыстӧм A_IS_TOM ;
кокля+A:кокля A_а ;
коктабъя+A:коктабъя A_я ;
комическӧй+A:комическ A_RU_O2J ;
корабльвывса+A:корабльвывса A_ "laiva-" ;
коскӧмысьса+A:коскӧмысьса A_TOPO_са ;
косьмысь+A:косьмысь A_IS_PTC_YSJ "kuivuva" ;
котралысь+A:котралысь A_IS_PTC_YSJ "juokseva" ;
кратайтчысь+A:кратайтчысь A_IS_PTC_YSJ "suurenteleva" ;
кувсьӧмбӧрся+A:кувсьӧмбӧрся A_ся ;
кудзӧсь+A:кудзӧсь A_ӧсь ;
куреннӧй+A:куренн A_RU_NO2J ;
курыдтӧм+A:курыдтӧм A_тӧм ;
кывйыла+A:кывйыла A_а ;
кыдзовӧй+A:кыдзов A_RU_O2J ;
кызмырдӧна+A:кызмырдӧна A_ "väkinäinen" ;
кыркӧтшйывса+A:кыркӧтшйывса A_са ;
кӧжмудорскӧй+A:кӧжмудорск A_PROP_O2J ;
кӧзъя+A:кӧзъя A_я ;
кӧрымтӧм+A:кӧрымтӧм A_IS_TOM ;
кӧчпельскӧй+A:кӧчпельск A_PROP_O2J ;
ловъядырся+A:ловъядырся A_ся ;
лолӧдтӧм+A:лолӧдтӧм A_тӧм ;
лондонса+A:лондонса A_TOPO_са ;
лукавсьысь-лукав+A:лукавсьысь-лукав A_ ;
лыдысъя+A:лыдысъя A_я ;
лысваӧсь+A:лысваӧсь A_ӧсь ;
льӧмдінскӧй+A:льӧмдінск A_PROP_O2J ;
лёкнога+A:лёкнога A_а ;
лӧзымскӧй+A:лӧзымск A_PROP_O2J ;
мака+A:мака A_ ;
меддзоля+A:меддзоля A_а ;
меддорса+A:меддорса A_са ;
медмустӧм+A:медмустӧм A_тӧм ;
медпаськалана+A:медпаськалана A_а ;
медпрогрессивнӧй+A:медпрогрессивн A_RU_NO2J ;
медтуйтӧм+A:медтуйтӧм A_тӧм ;
медхрабрӧй+A:медхрабр A_RU_O2J ;
медъютӧм+A:медъютӧм A_тӧм ;
миллиардджынъя+A:миллиардджынъя A_я ;
мортъюрваса+A:мортъюрваса A_TOPO_са ;
мудертӧм+A:мудертӧм A_тӧм ;
мукыльӧсь+A:мукыльӧсь A_ӧсь ;
муртӧстӧм+A:муртӧстӧм A_IS_TOM ;
мучитчандырся+A:мучитчандырся A_ся ;
мылькъясйывса+A:мылькъясйывса A_са ;
мӧдлапӧвскӧй+A:мӧдлапӧвск A_PROP_O2J ;
мӧркӧтнӧ+A:мӧркӧтнӧ A_PRED ;
населённӧй+A:населённ A_RU_NO2J ;
нека+A:нека A_а ;
немъяндысьтӧм+A:немъяндысьтӧм A_тӧм ;
неонӧвӧй+A:неонӧв A_RU_O2J ;
низковольтнӧй+A:низковольтн A_RU_NO2J ;
нудъя+A:нудъя A_я ;
нывтӧм+A:нывтӧм A_тӧм ;
ныриса+A:ныриса A_ ;
нэмъясчӧжся+A:нэмъясчӧжся A_ся ;
нюкырӧсь+A:нюкырӧсь A_ӧсь ;
няньтӧм+A:няньтӧм A_IS_TOM ;
оландыръя+A:оландыръя A_я ;
орудийно-литейнӧй+A:орудийно-литейн A_RU_NO2J ;
отечественнӧйса+A:отечественнӧйса A_са ;
пармачуркса+A:пармачуркса A_TOPO_са ;
пасьвартӧм+A:пасьвартӧм A_IS_TOM ;
паччӧй+A:пачч A_RU_O2J ;
пезмӧгскӧй+A:пезмӧгск A_PROP_O2J ;
пельсадя+A:пельсадя A_а ;
пикантнӧй+A:пикантн A_RU_NO2J ;
подув+A:поду A_PARAGOGIC_V/L "myönteinen??" ;
позтӧм+A:позтӧм A_тӧм ;
польско-сӧветскӧй+A:польско-сӧветск A_PROP_O2J ;
помтӧм-дортӧм+A:помтӧм-дортӧм A_IS_TOM ;
помӧсскӧй+A:помӧсск A_PROP_O2J ;
понтшыг+A:понтшыг A_ ;
порошокӧсь+A:порошокӧсь A_ӧсь ;
потшӧсбердса+A:потшӧсбердса A_са ;
похороннӧй+A:похоронн A_RU_NO2J ;
процессингӧвӧй+A:процессингӧв A_RU_O2J ;
психологичнӧй+A:психологичн A_RU_NO2J ;
пуксьӧмдырся+A:пуксьӧмдырся A_ся ;
пӧлькъя+A:пӧлькъя A_я ;
пӧръясьтӧм+A:пӧръясьтӧм A_IS_TOM ;
рангунса+A:рангунса A_TOPO_са ;
растворӧсь+A:растворӧсь A_ӧсь ;
ремонтаннӧй+A:ремонтанн A_RU_NO2J ;
реформаӧдзса+A:реформаӧдзса A_са ;
светскӧй+A:светск A_RU_O2J ;
серолӧсь+A:серолӧсь A_ ;
сиктпомса+A:сиктпомса A_са ;
сиктсаногса+A:сиктсаногса A_а ;
синдоръяса+A:синдоръяса A_PL_а ;
слесарно-кузнечнӧй+A:слесарно-кузнечн A_RU_NO2J ;
службадырся+A:службадырся A_ся ;
соляркаӧсь+A:соляркаӧсь A_ӧсь ;
ступъя+A:ступъя A_я ;
сущностнӧй+A:сущностн A_RU_NO2J ;
сущӧй+A:сущ A_RU_O2J ;
сыв+A:сы A_PARAGOGIC_V/L "rasvainen" ;
сыладорбокса+A:сыладорбокса A_са ;
сырвожса+A:сырвожса A_TOPO_са ;
сыӧдзся+A:сыӧдзся A_ся ;
сьӧлӧмтӧм+A:сьӧлӧмтӧм A_IS_TOM "sydämetön" ;
сьӧмкудтӧм+A:сьӧмкудтӧм A_тӧм ;
сіӧсь+A:сіӧсь A_ӧсь ;
сӧветско-бӧлгарскӧй+A:сӧветско-бӧлгарск A_PROP_O2J ;
сӧветско-польскӧй+A:сӧветско-польск A_PROP_O2J ;
сӧветско-французскӧй+A:сӧветско-французск A_PROP_O2J ;
топыдик+A:топыдик A_ ;
торйӧдтӧм+A:торйӧдтӧм A_IS_TOM ;
турӧбӧсь+A:турӧбӧсь A_ӧсь ;
тусяинъя+A:тусяинъя A_я ;
тыйывса+A:тыйывса A_са ;
тырлытӧм+A:тырлытӧм A_IS_TOM ;
тӧлысьпомся+A:тӧлысьпомся A_ся ;
тӧлыся-кодзула+A:тӧлыся-кодзула A_а ;
тӧчильнӧй+A:тӧчильн A_RU_NO2J ;
удав+A:уда A_PARAGOGIC_V/L ;
удайтчытӧм+A:удайтчытӧм A_IS_TOM ;
улькӧмысьса+A:улькӧмысьса A_TOPO_са ;
уръя+A:уръя A_я ;
устнопоэтическӧй+A:устнопоэтическ A_RU_O2J ;
финско-сӧветскӧй+A:финско-сӧветск A_PROP_O2J ;
чалльӧсь+A:чалльӧсь A_ӧсь ;
читкыля+A:читкыля A_ ;
чукйывса+A:чукйывса A_са ;
чукыль-мукыльӧсь+A:чукыль-мукыльӧсь A_ӧсь ;
чукӧрттӧм+A:чукӧрттӧм A_IS_TOM ;
чӧв+A:чӧ A_PARAGOGIC_V/L "hiljainen" ;
школадырся+A:школадырся A_ся ;
шнурӧвӧй+A:шнурӧв A_RU_O2J ;
шодтӧм+A:шодтӧм A_тӧм ;
шомаыбса+A:шомаыбса A_TOPO_са ;
шуштӧм+A:шуштӧм A_IS_TOM ;
шынога+A:шынога A_а ;
эмторъя+A:эмторъя A_я ;
эскытӧм+A:эскытӧм A_IS_TOM "epäluotettava" ;
этно-социальнӧй+A:этно-социальн A_RU_NO2J ;
юланьса+A:юланьса A_са ;
юмов+A:юмо A_PARAGOGIC_V/L ;
юмовысь-юмов+A:юмовысь-юмо A_PARAGOGIC_V/L ;
юсайса+A:юсайса A_ ;
язьваса+A:язьваса A_TOPO_са ;
ӧніся+A:ӧніся A_ся ;
ӧтсерпаса+A:ӧтсерпаса A_а ;
ӧтуввезтӧм+A:ӧтуввезтӧм A_тӧм ;
